【裁判字號】    89,易緝,34
【裁判日期】    890429
【裁判案由】    違反麻醉藥品管理條例
【裁判全文】
臺灣士林地方法院刑事判決                          八十九年度易緝字第三四號
    公  訴  人  臺灣士林地方法院檢察署檢察官
    被      告  甲○○
右列被告因違反麻醉藥品管理條例案件，經檢察官提起公訴（八十六年度偵字第七八
九八號），本院判決如左：
    主  文
甲○○施用第二級毒品，免刑。
    事  實
一甲○○於民國八十六年一月十四日上午五時三十分許之前九十六小時內某時許，在
  臺北市○○路○○路三十號三樓，非法施用第二級毒品安非他命，嗣於八十六年一
  月十四日上午五時三十分許，為警在臺北市○○路○段一九五號查獲，經採尿送驗
  後呈甲基安非他命陽性反應，始知上情。
三案經臺北市政府警察局松山分局報告臺灣士林地方法院檢察署檢察官偵查起訴。嗣
  由本院裁定送觀察、勒戒後，無繼續施用毒品之傾向。
    理  由
一右揭事實，業據被告甲○○固坦承有施用毒品之犯行，然供稱：最後一次施用係在
  八十六年一月七日或八日云云（參見臺灣士林地方法院檢察署八十六年度偵字第三
  七一五號偵查卷宗八十六年五月十三日訊問筆錄）。惟查，被告經查獲採尿送驗結
  果，其尿液呈甲基安非他命陽性反應，有臺北市立療養院八十六年一月二十日煙毒
  尿液檢驗報告書、法務部調查局八十六年十月三十日陸字第八六○九二二六一號
  檢驗通知書各一件在卷可考。按甲基安非他命經口服投與後約百分之七十於二十四
  小時內自尿中排出，約百分之九十於九十六小時內自尿中排出，由於目前國內尿液
  中甲基安非他命之檢驗僅為鑑定其是否呈陽性反應，尚未定其含量，且甲基安非他
  命成分之檢出與其投與方式、投與量、個人體質、採尿時間與檢測儀器之精密度等
  諸多因素有關，因此僅憑尿中呈安非他命陽性反應，並無法確實推算吸食時間距採
  集時間之長短，惟依上述資料推斷，最長可能不會超過四日，此有行政院衛生署藥
  物食品檢驗局八十一年二月八日藥檢壹字第○○一一五六號函可查。故本件被告
  於查獲採尿送驗時間即八十六年一月十四日上午五時三十分許之前九十六小時內某
  時許（不含為警查獲後），曾施用第二級毒品安非他命之事實，應堪認定。本件事
  證已臻明確，應依法論科。
二按被告施用安非他命，所為違反行為時之麻醉藥品管理條例第十三條之一第二項第
  四款非法吸用麻醉藥品罪。惟查，被告施用安非他命行為後，毒品危害防制條例已
  於八十七年五月廿日經總統令公布，並自同年五月廿二日施行，麻醉藥品管理條例
  刑罰部分併入毒品危害防制條例中，觀諸該條例第二條第二項第二款之規定，安非
  他命屬於該條例所稱之第二級毒品，依該條例規定，施用毒品者，檢察官應將被告
  送勒戒處所觀察、勒戒，其期間不得逾一月，該條例修正施行前繫屬之案件，於修
  正施行後，審判中之案件，由法院依修正後規定處理之，依修正後規定應為不起訴
  之處分者，法院應為免刑之判決，毒品危害防制條例第二十條第一項、第三十五條
  第三款分別定有明文，依刑法第二條第一項前段規定，被告行為後法律有變更者，
  適用裁判時之法律即毒品危害防制條例之規定。核被告所為，係犯毒品危害防制條
  例第十條第二項施用第二級毒品罪。被告施用前後持有安非他命之低度行為應為施
  用之高度行為所吸收，不另論罪。本件被告經檢察官於八十六年八月十九日提起公
  訴繫屬於本院，經本院依職權於八十七年五月二十二日裁定送勒戒處所觀察、勒戒
  ，於八十九年三月二十八日通緝到案入所執行，經臺灣士林看守所附設勒戒處所綜
  合判斷，認為「無繼續施用毒品傾向」，有該所八十九年四月十一日士所戒字第
  一六一四號函附送之「有無繼續施用毒品傾向證明書」一份在卷可證，揆諸首揭規
  定，應依毒品危害防制條例第三十五條第三款、第二十三條第一項之規定，諭知免
  刑之判決。
三至臺灣臺北地方法院檢察署八十八年六月十日北檢聰調八十八偵四六三五字第二三
  九九七號函，請求就該署八十八年度偵字第四六三五號甲○○違反毒品危害防制條
  例案件，關於甲○○於八十七年四月二十一日晚間八時二十分許，在臺北市○○○
  路○段二二五巷四弄一號查獲前，曾施用安非他命部分之事實併案審理。被告經採
  尿送驗結果，雖呈甲基安非他命陽性反應，此有臺北縣衛生局八十七年五月九日
  北縣衛煙檢字第二五四八五號煙毒檢驗成績書、法務部調查局八十八年三月二日
  陸字第八八○○九二八五號檢驗通知書可稽。惟按，連續犯之所謂出於概括犯意，
  必須其多次犯罪行為自始均在一個預定犯罪計劃以內，出於主觀上始終同一犯意之
  進行，若中途另有新犯意發生，縱所犯為同一罪名，究非連續其初發的意思，即不
  能成立連續犯（最高法院七十年臺上字第六二九六號判例參照）。經查，被告此部
  分施用毒品之犯行，與前揭被告施用毒品之時間相隔一年餘，且被告自八十六年一
  月十四日為警查獲後，因另犯侵占案件入監執行有期徒刑六月，迨八十六年七月五
  日縮刑期滿出監，出監後於八十七年四月間再查獲涉犯此部分施用毒品罪嫌，參以
  被告矢口否認此部分有何施用毒品之犯行，並辯稱：前案後已戒除施用毒品等語（
  參見臺灣板橋地方法院檢察署八十七年度偵字第八五九○號偵查卷宗第十六頁背面
  、二八頁背面），難認被告前後二件之施用毒品行為係基於同一概括犯意，非屬連
  續犯裁判上一罪之關係，本院自無從就該函請併辦部分為審理，爰將該部分退還檢
  察官另行偵查處理。
四被告經合法傳喚，無正當理由不到庭，本院認本件係應諭知免刑之案件，爰不待其
  陳述逕行判決。
據上論斷，應依刑事訴訟法第二百九十九條第一項但書、第三百零六條，毒品危害防
制條例第十條第二項、第二十條第二項、第三十五條第三款後段，刑法第二條第一項
前段，判決如主文。
本案經檢察官李學到庭執行職務
中        華        民        國      八十九    年    四    月  二十九  日
                                    臺灣士林地方法院刑事第四庭
                                                法  官  陳  玉  曆
右正本證明與原本無異。
如不服本判決，應於判決送達後十日內，向本院提出上訴狀。
                                                書記官  陳  鳳嬌
中      華      民      國     八十九    年      五     月      二      日
附錄本案論罪科刑法條全文：
毒品危害防制條例第十條第二項
  施用第二級毒品者，處三年以下有期徒刑。


司法院資訊處製作；財團法人民間司法改革基金會備份。
